【裁判字號】    99,交易,418
【裁判日期】    990630
【裁判案由】    公共危險等
【裁判全文】
臺灣臺中地方法院刑事判決             99年度交易字第418號
公  訴  人  臺灣臺中地方法院檢察署檢察官
被      告  甲○○
上列被告因公共危險案件，經檢察官提起公訴（99年度偵字第
10376 號），本院判決如下：
    主  文
甲○○服用酒類，不能安全駕駛動力交通工具而駕駛，處罰金新
臺幣拾萬元，如易服勞役，以新臺幣貳仟元折算壹日。
    事  實
一、甲○○於民國99年2 月15日下午5 時至6 時許，在臺中縣太
    平市○○○路配偶之娘家飲用酒類後，明知其平衡感、言詞
    能力、定向力及感覺能力均已有所障礙，已達於無法安全駕
    駛動力交通工具之程度，竟仍執意於同日晚上6 時許，騎乘
    車牌號碼GU2-102 號重型機車，沿臺中縣太平市○○路往南
    方向騎乘。嗣於同日18時36分許，行經鵬儀路246 號前，適
    乙○○駕駛車牌號碼5Q-2579 號自小客車自路旁空地倒車駛
    入鵬儀路之車道，本應於顯示倒車燈光或手勢後，謹慎緩慢
    後倒，並應注意其他車輛，依當時情況亦無不能注意情事，
    竟疏未注意及此而貿然倒車，甲○○見狀閃避不及，致機車
    之車頭撞及自小客車之右側車身，造成甲○○受有頭部外傷
    併腦挫傷、外傷性顱內出血等傷害（乙○○所涉過失傷害部
    分另行審結）。嗣經警據報前往處理，經國軍臺中總醫院施
    以酒精濃度抽血檢測，測得甲○○血液中酒精含量為256.31
    MG/DL （換算呼氣中所含酒精濃度為1.28MG/L），始悉上情
    。
二、案經臺中縣警察局太平分局報告臺灣臺中地方法院檢察官偵
    查起訴。
    理  由
一、按被告以外之人於審判外之言詞或書面陳述，除法律有規定
    者外，不得作為證據。前項規定，於法院以簡式審判程序或
    簡易判決處刑者，不適用之，刑事訴訟法第159 條定有明文
    。查本案被告甲○○涉犯公共危險等案件，經檢察官提起公
    訴，被告於準備程序中就被訴公共危險部分之事實為有罪之
    陳述，經法官告知簡式審判程序之旨，並聽取公訴人、被告
    之意見後，本院裁定就被告涉犯公共危險之部分進行簡式審
    判程序，且無刑事訴訟法第159 條第1 項規定之適用，合先
    敘明。
二、上揭犯罪事實，業據被告甲○○於警詢、偵查中及本院審理
    中坦承不諱，並有警掣職務報告、國軍臺中總醫院生化報告
    單、刑法第185 條之3 查獲後測試觀察職務報告、國軍台中
    總醫院急診臨時診斷證明單、國軍臺中總醫院附設民眾診療
    服務處診斷證明書、臺中縣警察局舉發違反道路交通管理事
    件通知單、駕駛人與機車之車籍資料各1 份在卷可稽，互核
    相符，由是足認被告甲○○之任意性自白，核與事實相符，
    洵堪採信。按依交通部運輸研究所79年8 月對駕駛人行為之
    研究（酒醉駕車對駕駛行為之分析研究）指出，吐氣每公升
    酒精含量0.25毫克等於血液中酒精濃度（Blood Alcohol C
    oncentration，簡稱ＢＡＣ）百分之0.05（亦即每100毫升
    血液中含50毫克酒精），而1.ＢＡＣ到達百分之0.03至百分
    之0.05時，對駕駛能力之影響為：多數駕駛人心境逐漸變幻
    不定、視覺與反應靈敏性減弱、對速度及距離的判斷力差；
    對心理行為之影響為：觀察力逐漸欠缺、心情漸趨輕鬆、自
    信心增加、多話、精神狀態處於陶醉感。2.ＢＡＣ到達百分
    之0.05至百分之0.08時，對駕駛能力之影響為：反應遲鈍：
    駕駛能力受損、遲而不決或決而不行；對心理行為之影響為
    ：情緒鬆散、感情與行為趨向誇張、肌肉不協調、精神處於
    興奮狀態。3.ＢＡＣ到達百分之0.08至百分之0.15時，對駕
    駛能力之影響為：判斷力嚴重受到影響、體能與精神協調受
    損、駕駛之體能困難增加；對心理行為之影響為：產生情緒
    異常現象、步伐不平穩、言語不清、反應惡劣、記憶及判斷
    力受損、精神處於錯亂狀態。4.超過百分之0.15，對駕駛能
    力之影響為：視線搖晃、駕駛已進入恍惚狀態、判斷及理解
    遭到扭曲、駕駛不穩定；對心理行為之影響為：意識不明、
    嘔吐、站、走及講話困難、責任感喪失、精神處於麻痺狀態
    。5.超過百分之0.5 ，對駕駛能力之影響為：無法開車；對
    心理行為之影響為：爛醉如泥、失去知覺可能致死、精神處
    於昏睡狀態。經查，上開時地酒後駕車之事實，業據被告於
    警詢、偵查中及本院審理中坦承不諱。而被告甲○○於上開
    車禍意外發生後，經送醫急救，並由醫院人員對其抽血檢查
    ，結果顯示其血液中所含酒精濃度達256.31MG/DL ，即其血
    液中酒精濃度為百分之0.256 ，換算成呼氣中所含酒精濃度
    為每公升1.28毫克，此有國軍臺中總醫院生化報告單1 紙附
    卷可佐。本院審酌被告甲○○為警查獲前，其酒醉程度所致
    對駕駛能力之影響為：視線搖晃、駕駛已進入恍惚狀態、判
    斷及理解遭到扭曲、駕駛不穩定；對心理行為之影響為：意
    識不明、嘔吐、站、走及講話困難、責任感喪失、精神處於
    麻痺狀態，而其因酒後意識不清影響判斷力及操控動力交通
    工具之能力，致無法順利操控動力交通工具，不慎於上揭臺
    中縣太平市○○路246 號前未注意前方有人正在倒車，而與
    他人發生車禍意外乙節，有道路交通事故調查報告表暨現場
    圖1 份、現場照片8 幀在卷可稽，由此足徵被告甲○○於查
    獲當時已因酒精而使其正常駕駛能力受影響，顯已達不能安
    全駕駛動力交通工具之程度無誤。綜上，本案事證明確，被
    告犯行洵堪認定，應依法論科。
三、核被告甲○○所為，係犯刑法第185 條之3 之服用酒類不能
    安全駕駛動力交通工具罪。爰審酌被告明知酒精成分對人之
    意識、控制能力具有不良影響，超量飲酒後會導致對週遭事
    物之辨識及反應能力較平常狀況薄弱，因而酒後駕車在道路
    上行駛，對往來之公眾及駕駛人自身皆具有高度危險性，竟
    仍於飲酒後騎車上路，並經抽血測得其血液中所含酒精濃度
    達256.31MG/DL ，換算成呼氣中所含酒精濃度為每公升1.28
    毫克，顯見被告漠視自己及公眾行之安全尤甚，惟斟酌被告
    之品行尚可、前無不良素行、智識程度為國小畢業、生活狀
    況係與妻子、女兒同住、從事不銹鋼廚具維修工作，日薪約
    1 千多元，需扶養母親、妻兒，及其犯罪後已坦承犯行，表
    示悔悟，犯後態度良好等一切情狀，爰量處如主文所示之刑
    ，並諭知易服勞役之折算標準，以示懲儆。又依新修正之刑
    事訴訟法第479 條第2 項規定，可知該易服社會勞動乃係屬
    執行檢察官之權限，是本件自無須再於主文中另諭知易服社
    會勞動之折算標準，附此敘明。
據上論斷，應依刑事訴訟法第273 條之1 第1 項、第299 條第1
項前段，刑法第185 條之3 、第42條第3 項，刑法施行法第1 條
之1 第1 項前段，判決如主文。
本案經檢察官張容姍到庭執行職務。
中    華    民    國    99    年    6     月    30    日
                  交通法庭        法  官  胡芷瑜
以上正本證明與原本無異。
如不服本判決，應於判決收受送達後10日內向本院提出上訴狀，
上訴於臺灣高等法院臺中分院（並應敘述具體上訴理由及檢附繕
本）。上訴書狀如未敘述上訴理由，應於上訴期間屆滿後20日內
補提上訴理由書於本院（均須按他造當事人之人數附具繕本）「
切勿逕送上級法院」。
                                  書記官  沈慧玲
中    華    民    國    99    年    6     月    30    日
附錄本案論罪科刑法條全文：
中華民國刑法第185條之3
服用毒品、麻醉藥品、酒類或其他相類之物，不能安全駕駛動力
交通工具而駕駛者，處1 年以下有期徒刑、拘役或科或併科15萬
元以下罰金。

司法院資訊處製作；財團法人民間司法改革基金會備份。
